<?xml version='1.0' encoding='utf-8'?>
<verb default="comharthaigh" disambig="">
  <verbalNoun default="comharthú" />
  <verbalAdjective default="comharthaithe" />
  <tenseForm default="comharthaigh" tense="Past" dependency="Indep" person="Base" />
  <tenseForm default="comharthaíomar" tense="Past" dependency="Indep" person="Pl1" />
  <tenseForm default="comharthaíodar" tense="Past" dependency="Indep" person="Pl3" />
  <tenseForm default="comharthaíodh" tense="Past" dependency="Indep" person="Auto" />
  <tenseForm default="comharthaigh" tense="Past" dependency="Dep" person="Base" />
  <tenseForm default="comharthaíomar" tense="Past" dependency="Dep" person="Pl1" />
  <tenseForm default="comharthaíodar" tense="Past" dependency="Dep" person="Pl3" />
  <tenseForm default="comharthaíodh" tense="Past" dependency="Dep" person="Auto" />
  <tenseForm default="comharthaíodh" tense="PastCont" dependency="Indep" person="Base" />
  <tenseForm default="comharthaínn" tense="PastCont" dependency="Indep" person="Sg1" />
  <tenseForm default="comharthaíteá" tense="PastCont" dependency="Indep" person="Sg2" />
  <tenseForm default="comharthaímis" tense="PastCont" dependency="Indep" person="Pl1" />
  <tenseForm default="comharthaídís" tense="PastCont" dependency="Indep" person="Pl3" />
  <tenseForm default="comharthaítí" tense="PastCont" dependency="Indep" person="Auto" />
  <tenseForm default="comharthaíodh" tense="PastCont" dependency="Dep" person="Base" />
  <tenseForm default="comharthaínn" tense="PastCont" dependency="Dep" person="Sg1" />
  <tenseForm default="comharthaíteá" tense="PastCont" dependency="Dep" person="Sg2" />
  <tenseForm default="comharthaímis" tense="PastCont" dependency="Dep" person="Pl1" />
  <tenseForm default="comharthaídís" tense="PastCont" dependency="Dep" person="Pl3" />
  <tenseForm default="comharthaítí" tense="PastCont" dependency="Dep" person="Auto" />
  <tenseForm default="comharthaíonn" tense="PresCont" dependency="Indep" person="Base" />
  <tenseForm default="comharthaím" tense="PresCont" dependency="Indep" person="Sg1" />
  <tenseForm default="comharthaímid" tense="PresCont" dependency="Indep" person="Pl1" />
  <tenseForm default="comharthaítear" tense="PresCont" dependency="Indep" person="Auto" />
  <tenseForm default="comharthaíonn" tense="PresCont" dependency="Dep" person="Base" />
  <tenseForm default="comharthaím" tense="PresCont" dependency="Dep" person="Sg1" />
  <tenseForm default="comharthaímid" tense="PresCont" dependency="Dep" person="Pl1" />
  <tenseForm default="comharthaítear" tense="PresCont" dependency="Dep" person="Auto" />
  <tenseForm default="comharthóidh" tense="Fut" dependency="Indep" person="Base" />
  <tenseForm default="comharthóimid" tense="Fut" dependency="Indep" person="Pl1" />
  <tenseForm default="comharthófar" tense="Fut" dependency="Indep" person="Auto" />
  <tenseForm default="comharthóidh" tense="Fut" dependency="Dep" person="Base" />
  <tenseForm default="comharthóimid" tense="Fut" dependency="Dep" person="Pl1" />
  <tenseForm default="comharthófar" tense="Fut" dependency="Dep" person="Auto" />
  <tenseForm default="comharthódh" tense="Cond" dependency="Indep" person="Base" />
  <tenseForm default="comharthóinn" tense="Cond" dependency="Indep" person="Sg1" />
  <tenseForm default="comharthófá" tense="Cond" dependency="Indep" person="Sg2" />
  <tenseForm default="comharthóimis" tense="Cond" dependency="Indep" person="Pl1" />
  <tenseForm default="comharthóidís" tense="Cond" dependency="Indep" person="Pl3" />
  <tenseForm default="comharthófaí" tense="Cond" dependency="Indep" person="Auto" />
  <tenseForm default="comharthódh" tense="Cond" dependency="Dep" person="Base" />
  <tenseForm default="comharthóinn" tense="Cond" dependency="Dep" person="Sg1" />
  <tenseForm default="comharthófá" tense="Cond" dependency="Dep" person="Sg2" />
  <tenseForm default="comharthóimis" tense="Cond" dependency="Dep" person="Pl1" />
  <tenseForm default="comharthóidís" tense="Cond" dependency="Dep" person="Pl3" />
  <tenseForm default="comharthófaí" tense="Cond" dependency="Dep" person="Auto" />
  <moodForm default="comharthaíodh" mood="Imper" person="Base" />
  <moodForm default="comharthaím" mood="Imper" person="Sg1" />
  <moodForm default="comharthaigh" mood="Imper" person="Sg2" />
  <moodForm default="comharthaímis" mood="Imper" person="Pl1" />
  <moodForm default="comharthaígí" mood="Imper" person="Pl2" />
  <moodForm default="comharthaídís" mood="Imper" person="Pl3" />
  <moodForm default="comharthaítear" mood="Imper" person="Auto" />
  <moodForm default="comharthaí" mood="Subj" person="Base" />
  <moodForm default="comharthaímid" mood="Subj" person="Pl1" />
  <moodForm default="comharthaítear" mood="Subj" person="Auto" />
</verb>
